臺灣彰化地方法院刑事判決　　　　　　　99年度訴字第1346號
公　訴　人　臺灣彰化地方法院檢察署檢察官
被　　　告　吳雲龍
上列被告因妨害風化案件，經檢察官提起公訴（99年度偵字第85
55號），被告於準備程序中就被訴事實為有罪之陳述，經告以簡
式審判之旨，並聽取意見後，本院合議庭裁定由受命法官獨任進
行簡式審判程序，判決如下：
    主  文
吳雲龍共同犯圖利媒介性交罪，處有期徒刑柒月，扣案之門號0
000000000號行動電話壹支（含SIM卡壹張、記憶卡壹
張及電池壹顆）均沒收。
    犯罪事實
一、吳雲龍前因圖利媒介性交罪，經臺灣高等法院臺中分院以96
    年度上訴字第3182號刑事判決處有期徒刑1年，上訴後，於
    民國97年4月10日經最高法院以97年度台上字第1556號刑事
    判決駁回上訴確定，經送監執行，於98年9月3日縮刑期滿執
    行完畢。復於99年1月底再度犯圖利媒介性交罪，於99年5月
    21日，經本院以99年度訴字第323號判處有期徒刑6月確定，
    於99年7月7日易科罰金執行完畢（吳雲龍雖有上揭有期徒刑
    執行完畢事實，惟本件暫不認定為累犯，理由容後述）。猶
    不知悔改，復與真實姓名年籍不詳綽號「牛董」之成年男子
    及不詳年籍成年女子、基於意圖使女子與他人為性交之行為
    ，而媒介以營利之犯意聯絡，自99年9月1日某時起（起訴書
    誤載為8月中旬），受僱於綽號「牛董」之成年男子，受綽
    號「牛董」者之指示擔任司機（及俗稱馬伕），接送應召女
    子至彰化市各賓館從事性交易，其方式則先在南彰化廣告板
    上刊登「0000000000、TIME之約、時尚聯誼、年18-25歲」
    廣告，有需要之人，則撥打上揭電話與不詳年籍成年女子約
    定性交易地點後，再通知「牛董」電話通知吳雲龍載運應召
    女子至約定地點，以每次3,000元為男客為全套服務（即男
    客以其性器插入服務小姐之性器後摩擦至射精），應召女子
    取得其中1,300元，餘款1,700元轉交吳雲龍交付「牛董」，
    再由「牛董」交付200元給吳雲龍，媒介女子與不特定成年
    男客為性交易以營利。嗣警方於99年9月6日21時許，依上揭
    廣告撥打0000000000門號，由「牛董」集團不詳年籍成年女
    子接聽後，「牛董」即電話媒介指示旗下應召女子郭書婷至
    海德堡汽車旅館應召，並撥打吳雲龍持用之0000000000號行
    動電話告知吳雲龍在彰化市○○路○段海德堡汽車旅館有男
    客要求提供性交易服務後，吳雲龍旋撥打郭書婷持有之0000
    000000號行動電話約在彰化市○○路上之「三番日本料理」
    旁會合，吳雲龍即駕駛車牌號碼OM-4171號自用小客車，前
    往「三番日本料理」旁搭載郭書婷至彰化市○○路○段532號
    「海德堡汽車旅館」202號房前門口，郭書婷再進入上開汽
    車旅館202號房內進行性交易，惟郭書婷於同日晚間10時3分
    許，進入該旅館202號房解說性交易內容及價碼後，喬裝男
    客之員警即表明身分，並扣得吳雲龍所有供媒介性交易之門
    號0000000000號行動電話1支（含SIM卡1張、記憶卡1張及電
    池1顆），而知上情。
二、案經彰化縣警察局彰化分局報告臺灣彰化地方法院檢察署檢
    察官偵查起訴。
    理  由
一、按被告以外之人於審判外之陳述，雖不符刑事訴訟法第159
    條之1至第159條之4之規定，而經當事人於審判程序同意作
    為證據，法院審酌該言詞陳述或書面陳述作成時之情況，認
    為適當者，亦得為證據。當事人、代理人或辯護人於法院調
    查證據時，知有第159條第1項不得為證據之情形，而未於言
    詞辯論終結前聲明異議者，視為有前項之同意。刑事訴訟法
    第159條之5定有明文。本件檢察官、被告及其辯護人並未就
    本判決所引下列卷內證據資料之證據能力有所爭執，且迄於
    言詞辯論終結前，均未主張有刑事訴訟法第159條第1項不得
    為證據之情形，且均同意卷內證據得作為證據，且經本院審
    酌後，認無不適當之情形，應認經本院調查而為本判決所引
    之下列卷內證據均有證據能力。又所謂「陷害教唆」，係指
    行為人原不具犯罪之故意，純因司法警察之設計教唆，始萌
    生犯意，進而實施犯罪構成要件之行為者而言。申言之，因
    「陷害教唆」係司法警察以引誘或教唆犯罪之不正當手段，
    使原無犯罪故意之人因而萌生犯意而實施犯罪，再進而蒐集
    其犯罪之證據或予以逮捕偵辦；縱其目的係在於查緝犯罪，
    但其手段顯然違反憲法對於基本人權之保障，且已逾越偵查
    犯罪之必要程度，對於公共利益之維護並無意義，其因此等
    違反法定程序所取得之證據資料，固應不具有證據能力，然
    所謂「陷害教唆」與警方對於原已具有犯罪故意並已實施犯
    罪行為之人，以所謂「釣魚」之偵查技巧蒐集其犯罪證據之
    情形有別，自不得混為一談（最高法院92年度台上字第4558
    號判決參照），換言之，刑事法上所謂之「陷害教唆」係指
    行為人以「誘人入罪」之意思，對於一個「原無犯罪念頭」
    之人，經由明示或默示之意思表示，惹起被教唆人之犯罪決
    意，若苟行為人本即有犯罪之念頭，警察人員縱有實施「誘
    捕偵查」之方法，僅係讓其犯行「提前」浮現，並非藉此惹
    起行為之犯意，此則與「陷害教唆」不同，是誘捕偵查之方
    法如尚屬合乎法律規範之目的，並且不違背受教唆者之自由
    意志（即實施教唆者並無施用強暴、脅迫之手段），復不違
    反比例原則，則驅使巧妙之手段、方法，使潛在化之犯罪，
    浮出於水面上，而加以檢舉摘發，而未超越「許容限度」之
    情形，在此情況下所取得之證據，並非不得作為認定犯罪之
    依據。本案證人郭書婷警詢謂「99年9月1日看廣告應徵後，
    即由大哥（即被告）接送前往彰化市區汽車旅館應召約有3
    次，性交易每次代價新臺幣3,000元，我交給大哥（即被告
    ），我可分得1,300元，我不知道大哥與應召站如何對該1,
    700元拆帳」等語，足徵，被告自始即有意圖使女子與他人
    為性交行為而媒介以營利之犯意，警方係為取得證據，始喬
    裝為男客性交易，而查獲本案，並取得本件相關之事證；要
    與行為人原無犯罪之故意，僅因遭受陷害教唆始為之者，迥
    然有別，上開查獲之證據，自不能指為非法取得之證據（最
    高法院91年度台上字第5396號判決參照）。
二、次按除法律另有規定外，實施刑事訴訟程序之公務員因違背
    法定程序取得之證據，其有無證據能力之認定，應審酌人權
    保障及公共利益之均衡維護，刑事訴訟法第158條之4定有明
    文。惟本案所引用之非供述證據，並無證據證明係實施刑事
    訴訟程序之公務員違背法定程序所取得，自應認均具有證據
    能力，併予敘明。
三、上揭犯罪事實，業據被告吳雲龍於檢察官偵查中，及本院準
    備程序、審理時坦承不諱，且證人黃國峰即查獲警員於本院
    審理時，結證稱「伊於99年9月6日，依警詢卷第14頁所附南
    彰化廣告，以分駐所公用手機撥打0000000000門號，對方一
    位約二十多歲女子答稱『服務一小時收費3,000元，作全套
    要帶保險套』，通話後約30多分許，被告即載郭書婷進入海
    德堡汽車旅館時，郭書婷進入202房後，即說『我這種身材
    可以嗎？性交易一次要3,000元，但是要帶保險套才可以作
    』，郭書婷講完後，即躺到床上要脫衣服，在還沒脫衣服時
    ，我就出示證件，說我是警員」等語，且證人郭書婷於警詢
    時亦證稱「99年9月6日21時許，接獲綽號牛哥男子打電話告
    訴我，有客人要叫小姐，後來大哥即吳雲龍打我的電話，約
    我在彰化市○○路三番日本料理店旁，之後就載我到海德堡
    汽車旅館202室應召，進入202室後，我先向房間內之男子表
    示，我是來性交易的女郎，性交易費用是新台幣3,000元，
    該名男子就表明警察身分...。我是99年9月1日看廣告打電
    話應徵，之後即由大哥吳雲龍接送前往應召約有3次，都是
    在彰化市汽車旅館應召，我從事性交易每次代價新台幣3,00
    0元，我可分得1,300元，我從事性交易完後，就將3,000元
    先交給大哥，之後我可分得1,300元，我不知道另外1,700元
    大哥與應召站如何拆帳，也不知道大哥如何將錢交給應召站
    ，我不太認識大哥吳雲龍，只是他會載我到性交易地點，吳
    雲龍是負責接送我前往應召的馬伕，大哥吳雲龍都是以他的
    手機0000000000與我的手機聯絡」等語。足徵，被告於99年
    9月6日，係受「牛董」指示，負責接送郭書婷至海德堡汽車
    旅館，而完成媒介性交易行為，此外，復有應召廣告、扣押
    筆錄、扣押物品收據、扣押物品目錄表、查獲照片5張在卷
    可稽。並有扣案之門號0000000000號行動電話（含SIM卡1張
    、記憶卡1張及電池1顆），可資佐證，足認被告之自白與事
    實相符，得為不利被告認定依據。本案事證明確，被告前揭
    犯行堪以認定，應依法路科。
四、按「現行刑法第231條於88年4月21日修正公佈，其規定為意
    圖使男女與他人性交或猥褻之行為，而引誘、容留或媒介以
    營利者，其處罰之對象為引誘、容留或媒介之人，犯罪構成
    要件乃以行為人主觀上有營利及使男女與他人為性交或猥褻
    行為之犯意，客觀上有引誘、容留或媒介之行為為已足，屬
    於形式犯。故行為人只要以營利為目的，有使男女與他人為
    性交或猥褻行為之意圖，而著手引誘、容留或媒介行為，即
    構成犯罪；至該男女與他人是否有為性交或猥褻之行為，則
    非所問，亦不以媒介行為人取得財物或利益，始足當之。是
    其犯罪係即時完成，無待任何具體有形之結果可資發生，性
    質上與未遂犯並不相容，應無未遂犯可言。」此有最高法院
    98年度台上字第862號判決意旨可資參照。本件被告吳雲龍
    對於99年9月6日晚間媒介郭書婷與他人為性交行為有所認識
    而予以媒介且有營利之意圖乙節，已如前述，雖郭書婷不及
    為性交行為即遭查獲，參酌上揭最高法院裁判意旨，此無礙
    於被告犯行之成立，核被告吳雲龍所為，係犯刑法第231 條
    第1項之圖利媒介性交罪，其與綽號「牛董」之成年男子及
    年籍不詳成年女子間，就該罪有犯意聯絡及行為分擔，應論
    以共同正犯。爰審酌被告為圖一己私利，媒介女子與他人為
    性交易，敗壞社會善良風俗甚鉅，被告曾三犯妨害風化案，
    每次犯後均承認犯行，而分別經本院93年度彰簡字第620 號
    、99年度訴字900號、台灣高等法院臺中分院96年度上訴字
    第3182號刑事判決，分別判處有期徒刑3月、6月及1年，有
    臺灣高等法院被告前案紀錄表及各該判決在卷可稽，茲其第
    四度犯相同罪名之本案，益徵，被告每次犯罪後，僅承認犯
    罪事實，但內心根本未悔改過，始一再犯同性質之罪；雖被
    告受僱於綽號「牛董」之成年男子，負責駕車接送女子前往
    賓館從事性交易，參與程度不高，且尚未獲得利益，即遭警
    查獲，犯罪後坦承犯行，態度尚屬良好，亦不宜輕縱；再衡
    以被告犯本案前之最後一次犯妨害風化罪，經本院以99年度
    訴字第323號判處得易科罰金之有期徒刑6月，經易科罰金執
    行完畢後，被告仍未能體會法院宣告得易科罰金有期徒刑之
    目的，在使被告免於入獄感染惡習再度危害社會，以免再度
    犯案。茲被告四犯同性質之罪，若被告每次犯同性質之罪，
    所處刑罰均無輕重區別，而一律處相同刑度，或越判越輕，
    不免使被告更加輕衊刑罰，視法律如蔽屣；況被告係於99年
    7月7日易科罰金執行後2月未滿，即再犯本案，益徵，無再
    對被告諭知得易科罰金刑度之必要，爰審酌上情及被告知識
    程度、生活狀況、目的、手段、犯罪所生損害，諭知如主文
    所示之刑，以示懲儆。另扣案門號0000000000號行動電話（
    含SIM卡1張、記憶卡1張及電池1顆），係被告所有供本件犯
    罪所用之物，業據被告陳明在卷，爰依刑法第38條第1項第2
    款規定宣告沒收，併此敘明。
五、檢察官雖認被告吳雲龍於99年1月間，因妨害風化案件，經
    本院於99年5月25日以99年度訴字第323號刑事判決判處有期
    徒刑6月確定，甫於99年7月7日易科罰金執行完畢（簡稱甲
    罪），而被告所犯本案犯罪時間為99年9月6日，故應論以累
    犯。惟依卷附臺灣高等法院被告前案紀錄表顯示，被告另於
    96年間又因妨害風化案件，經臺灣高等法院臺中分院以96年
    度上訴字第3182號刑事判決處有期徒刑1年，上訴後，於97
    年4月10日經最高法院以97年度台上字第1556號刑事判決駁
    回上訴確定，經送監執行，於98年9月3日縮刑期滿執行完畢
    （簡稱乙罪）。乃被告又於95年7月8日犯臺灣地區與大陸地
    區人民關係條例第79條第1項之罪（簡稱丙罪），於97年10
    月28日犯刑法第214條使公務員登載不實文書罪（簡稱丁罪
    ），經本院99年度訴字900號分別判處有期徒刑1年1月、3月
    ，分別減為有期徒刑6月又15日、1月又15日，上訴經臺灣高
    等法院臺中分院以99年上訴字第2405號上訴駁回，目前上訴
    最高法院中，若該上訴中之丙、丁罪，將來有罪判決確定後
    ，因檢察官有下列三種方式可聲請合併定執行刑，本件是否
    構成累犯，將因檢察官所採聲請定執行刑方式不同，而有不
    同之認定結果，茲將情形敘述如下：
   （一）（以下簡稱Ａ方案）設檢察官將丙罪（95年7月8日犯
         ）與乙罪（即97年4月10日確定）合併定應執行刑；因
         丁罪（97年10月28日犯）犯罪時間，係甲罪99年5月25
         日判決確定前所犯，並將丁罪與甲罪合併定應執行刑
         ；此時，因最高法院94年台非字第249號判決謂「受有
         期徒刑之執行完畢，或受無期徒刑或有期徒刑一部之
         執行而赦免後，五年以內再犯有期徒刑以上之罪者，
         始為累犯，此觀刑法第47條之規定自明。又被告犯應
         併合處罰之數罪，經法院分別判處有期徒刑確定，並
         依檢察官之聲請，以裁定定其數罪之應執行刑確定，
         該數罪是否執行完畢，係以所定之刑是否全部執行完
         畢為斷。其在未裁定前已先執行之有期徒刑之罪，因
         嗣後合併他罪定應執行刑之結果，檢察官所換發之執
         行指揮書，係執行應執行刑，其前已執行之有期徒刑
         部分，僅應予扣除，不能認為已執行完畢」，此時，
         形式上前揭臺灣高等法院臺中分院96年度上訴字第318
         2號刑事確定判決就乙罪所處有期徒刑1年，及本院99
         年度訴字第323號刑事確定判決就甲罪所處有期徒刑6
         月，雖均已執行完畢，但在所定執行刑執行完畢前，
         仍不得謂已執行完畢，故不僅甲罪不得認定為累犯。
         本件亦不得認定為累犯。
   （二）（以下簡稱Ｂ方案）若檢察官將上揭本院99年度訴字
         900號就丙、丁罪所處有期徒刑1年1月、3月，及減刑
         後宣告之有期徒刑6月又15日、1月又15日，將來確定
         後，以丙、丁罪，均係在甲罪（99年5月25日確定）確
         定前所犯，而將上揭丙罪、丁罪及甲罪合併聲請定應
         執行刑，並已定執行刑，則因本件犯罪係在乙罪之有
         期徒刑執行完畢後所犯，即可認定為累犯。
   （三）（以下簡稱Ｃ方案）若檢察官將甲罪（99年5月25日確
         定）與丙罪（95年7月8日犯）合併定應執行刑，因丁
         罪（97年10月28日犯）犯罪時間在乙罪判決確定之後
         （即97年4月10日確定），故丁、乙罪不可合併定執行
         刑，此時乙罪已執行完畢，故可認定為累犯。
   （四）從而，本件被告是否構成累犯，將因檢察官未來聲請
         合併定執行刑時，係採Ａ、Ｂ、Ｃ方案之何方案，而
         有不同認定結果。故造成應否將本案認定為累犯，產
         生盲點，因本院無從預見將來檢察官將採何種方案聲
         請定應執行刑，故本院就本案暫不認定為累犯，有利
         於被告。且若將來丙、丁罪判決確定，縱檢察官係採
         Ｂ、Ｃ方案聲請定執行刑，而發現本件係屬累犯，亦
         可依刑法第48條更定其刑。故檢察官謂本件被告必屬
         累犯，尚嫌武斷，附此敘明。
據上論斷，依刑事訴訟法第273條之1第1項、第299條第1項前段
，刑法第28條、第231條第1項、第38條第1項第2款，判決如主文
。
本案經檢察官施教文到庭執行職務。
中    華    民    國   100    年    2     月    25    日
                  刑事第四庭    法  官  陳義忠
以上正本證明與原本無異。
如不服本判決應於收受判決後10日內，向本院提出上訴書狀，並
應敘述具體理由;其未敘述上訴理由者，應於上訴期間屆滿後20
日內向本院補提理由書（均須按他造當事人之人數附繕本）「切
勿逕送上級法院」。
中    華    民    國   100    年    2     月    25    日
                                書記官  吳曉玟
附錄論罪科刑法條
中華民國刑法第231條第1項
意圖使男女與他人為性交或猥褻之行為，而引誘、容留或媒介以
營利者，處5年以下有期徒刑，得併科10萬元以下罰金。以詐術
犯之者，亦同。